臺灣士林地方法院民事簡易判決
111年度士簡字第102號
原      告  陳嘉琪

被      告  張昭傳
上列當事人間因被告過失傷害案件（110年度交易字第103號），
原告提起刑事附帶民事訴訟請求損害賠償事件（110年度交附民
字第62號），經本院刑事庭裁定移送前來，本院於民國111年2月
21日言詞辯論終結，判決如下：
    主  文
被告應給付原告新臺幣壹萬參仟參佰陸拾伍元，及自民國一一○
年七月二十九日起至清償日止，按週年利率百分之五計算之利息
。
原告其餘之訴駁回。
本判決原告勝訴部分得假執行。
原告其餘假執行之聲請駁回。
    事實及理由要領
一、本件被告經合法通知，未於言詞辯論期日到場，核無民事訴
     訟法第386條各款所列情形，爰依原告之聲請，由其一造辯
     論而為判決。
二、原告主張：被告於民國109年9月29日17時20分許，無照騎乘
    車牌號碼000-000號機車（下稱A車），行經新北市八里區中
    華路3段與訊塘一路交岔路口時，因貿然闖越紅燈左轉，致
    撞上騎乘車牌號碼000-000號機車（下稱B車）之原告，人車
    倒地，受有左側膝部挫傷、頭部鈍傷等傷害，支出醫療費用
    新臺幣（下同）950元、修復費用1,750元、交通費2,240元
    ，受有因受傷無法工作8日（未實際請病假）及調解、開庭
    請假2日之薪資損失1萬0,733元，並請求精神慰撫金1萬元，
    乃依侵權行為之法律關係，提起本件訴訟等語，並聲明求為
    判決被告應給付2萬5,673元，及自起訴狀繕本送達翌日起至
    清償日止，按週年利率5％計算之利息，且願供擔保請准宣告
    假執行。
三、本院得心證之理由
(一)按因故意或過失，不法侵害他人之權利者，負損害賠償責任
    。汽車、機車或其他非依軌道行駛之動力車輛，在使用中加
    損害於他人者，駕駛人應賠償因此所生之損害。不法侵害他
    人之身體或健康者，對於被害人因此喪失或減少勞動能力或
    增加生活上之需要時，應負損害賠償責任。不法侵害他人之
    身體、健康、名譽、自由、信用、隱私、貞操，或不法侵害
    其他人格法益而情節重大者，被害人雖非財產上之損害，亦
    得請求賠償相當之金額。不法毀損他人之物者，被害人得請
    求賠償其物因毀損所減少之價額。應付利息之債務，其利率
    未經約定，亦無法律可據者，週年利率為百分之五。民法第
    184條第1項前段、第191條之2前段、第193條第1項、第195
    條第1項、196條、第203條分別定有明文。再按物被毀損時
    ，被害人除得依民法第196條請求賠償外，並不排除民法第2
    13條至第215條之適用。依民法第196條請求賠償物被毀損所
    減少之價額，得以修復費用為估定之標準，但以必要者為限
    （例如︰修理材料以新品換舊品，應予折舊）（最高法院77
    年度第9次民事庭會議決議參照）。又不法侵害他人之人格
    權，被害人受有非財產上損害，請求加害人賠償相當金額之
    慰撫金時，法院對於慰撫金之量定，應斟酌實際加害情形、
    所造成之影響、被害人痛苦之程度、兩造之身分地位經濟情
    形及其他各種狀況，以核定相當之數額。
(二)經查，本件原告主張於上開時地發生系爭車禍，原告受有上
    開傷害之事實，經核與卷附之本院110年度交易字第103號刑
    事判決書相符，堪信為真。是原告因被告之侵權行為受有損
    害，請求被告負擔損害賠償責任，依上開規定，應屬有據。
(三)茲就原告上開請求審認如下：
  1.就醫療費用部分：原告因被告之侵權行為致其身體受有傷害
    ，至林口長庚紀念就診，支出950元，有卷附之診斷證明書
    、收據等件為憑（見交附民卷第17、19頁），核屬治療上之
    必要支出，是原告此部分請求，應屬可採。　　
　2.就修復費用部分：觀諸原告所提之收據（見交附民卷第21頁
    ），其修復費用為1,750元，均屬零件，然而以新零件更換
    舊零件之零件折舊部分非屬必要費用，應予扣除，依行政院
    所頒固定資產耐用年數表及固定資產折舊率表之規定，機械
    腳踏車耐用年數為3年，依定率遞減法每年應折舊千分之536
    ，惟折舊累積額總合不得超過該資產成本原額之十分之九，
    且參酌營利事業所得稅查核準則第95條第6項規定「固定資
    產提列折舊採用平均法或定率遞減法者，以1年為計算單位
    ，其使用期間未滿1年者，按實際使用之月數相當於全年之
    比例計算之，不滿1月者，以1月計」而為計算。茲查，B車
    係於101年5月15日出廠使用（公路監理電子閘門僅記載出廠
    年月，未載明出廠日，依法推定為該月15日），有公路監理
    電子閘門附卷可稽（見本院卷第34頁），算至本件事故發生
    時之109年9月29日，B車使用已逾耐用年數，是原告就零件
    部分，所得請求被告賠償之範圍，扣除折舊之後，應以175
    元為限（計算式詳附表，惟折舊累積額總合不得超過該資產
    成本原額之十分之九）。　
　3.就交通費部分：原告主張其交通費用為2,240元，有其提出
    經估算之網頁資料為證（見交附民卷第25至35頁），衡情無
    違真實，是原告此部分請求，應為可採。　
　4.就薪資損失部分：原告為處理本件車禍需請假調解、開庭之
    薪資損失，乃係原告為維護其自身法律權利及參與法定程序
    所為之行為，為國民生活上所應各自承擔之風險，並非基於
    侵害所有權所生之損害。又原告亦未證明其已達不能工作程
    度，並舉證其實際薪資損害。是原告此部分之請求，尚難准
    許。
　5.就精神慰撫金部分：本院衡諸被告侵權行為之手段、方式、
    所造成被告損害及其程度、侵權行為情況等一切情狀，本院
    認原告請求非財產上損害即精神慰撫金1萬尚妥，應為可採
    。　　
四、從而，原告依上開法律關係，訴請被告給付1萬3,365元（計
    算式：950＋175＋2,240＋10,000＝13,365），及自起訴狀繕本
    送達翌日即110年7月29日（見審交附民卷第6頁）起至清償
    日止，按週年利率5％計算之利息，為有理由，應予准許，逾
    此範圍之請求，則無理由，應予駁回，此部分假執行之聲請
    ，失所附麗，併予駁回。
五、本件原告勝訴部分，係就民事訴訟法第427條第1項適用簡易
    程序所為被告部分敗訴之判決，依民事訴訟法第389條第1項
    第3款規定，應依職權宣告假執行，原告之聲請不另准駁。
    又原告請求之給付，係刑事附帶民事訴訟經刑事庭裁定移送
    前來，依法免納裁判費，附此敘明。
中　　華　　民　　國　　111 　年　　3 　　月　　7 　　日
                  士林簡易庭  法  官  楊峻宇
以上為正本係照原本作成。
如不服本判決，應於判決送達後20日內向本庭提出上訴狀。（須
按他造當事人之人數附繕本）。 
中　　華　　民　　國　　111 　年　　3 　　月　　7 　　日
                              書記官  蘇彥宇           
附表
-----
折舊時間           金額
第1年折舊值        1,750×0.536=938
第1年折舊後價值    1,750-938=812
第2年折舊值        812×0.536=435
第2年折舊後價值    812-435=377
第3年折舊值        377×0.536=202
第3年折舊後價值    377-202=175